【裁判字號】    98,交易,417
【裁判日期】    980929
【裁判案由】    公共危險等
【裁判全文】
臺灣臺中地方法院刑事判決             98年度交易字第417號
公  訴  人  臺灣臺中地方法院檢察署檢察官
被      告  乙○○
輔  佐  人  丁○○
上列被告因公共危險等案件，經檢察官提起公訴（98年度偵字第
11766號），本院判決如下：
    主    文
乙○○服用酒類，不能安全駕駛動力交通工具而駕駛，處有期徒
刑參月，如易科罰金，以新台幣壹仟元折算壹日。
被訴過失傷害部分無罪。
    事    實
一、乙○○明知其服用酒類後，對於動力交通工具之操控力與駕
    駛時之注意力均將降低，詎於民國98年2月11日傍晚某時，
    在臺中市○○路之某處檳榔攤飲用威士忌，已達不能安全駕
    駛動力交通工具之程度，竟仍騎乘車牌號碼911-BWV號之重
    型機車上路。嗣於同日晚間9時30分許，行經臺中市○○區
    ○○路3段永安橋前，因不勝酒力，適甲○○正騎乘車牌號
    碼NWJ-059號重型機車，沿西屯路由永安橋頭往安和路方向
    斜向行駛穿越道路，乙○○所騎之機車擦撞甲○○機車之左
    側車身，致甲○○受有左肱骨骨折之傷害，乙○○亦受有蜘
    蛛網膜下出血及右足擦傷等傷害。經緊急送醫，並抽血驗得
    乙○○之血液酒精濃度高達293mg/dl（經換算呼氣酒精濃度
    為1.46mg/l）。
二、案經甲○○訴由臺中市警察局第六分局移送臺灣臺中地方法
    院檢察署檢察官偵查起訴。
    理    由
一、訊據被告乙○○坦承有前揭酒醉駕車之事實，復有刑法第一
    百八十五條之三之案件查獲後測試、觀察職務報告、澄清綜
    合醫院中港分院急診室檢驗報告單、道路交通事故現場圖、
    道路交通事故調查報告表（一）、（二），及現場照片等在
    卷足稽，事證明確，被告犯行洵堪認定。
二、核被告所為，係犯刑法第185條之3之酒醉駕車罪，爰審酌被
    告素行良好，有台灣高等法院被告前案紀錄表可參，酒測之
    酒精濃度很高，並造成車禍事件，犯後坦承認罪等一切情狀
    ，量處如主文所示之刑，並諭知易科罰金易服勞役之折算標
    準。
三、公訴意旨另以：乙○○喝酒後，於前揭日期晚間9時30分許
    ，騎乘車牌號碼911-BWV號之重型機車上路，行經臺中市○
    ○區○○路3段永安橋前，應注意車前狀況，並隨時採取必
    要之安全措施。而依當時之情形，並非不能注意，竟因不勝
    酒力，疏未注意甲○○正騎乘車牌號碼NWJ-059號重型機車
    ，沿西屯路由永安橋頭往安和路方向斜向行駛穿越道路之車
    前狀況，而未採取減速或閃避之安全措施，不慎擦撞該機車
    之左側車身，致甲○○受有左肱骨骨折之傷害，乙○○亦受
    有蜘蛛網膜下出血及右足擦傷等傷害。經緊急送醫，並抽血
    驗得乙○○之血液酒精濃度高達293mg/dl（經換算呼氣酒精
    濃度為1.46mg/l），因認乙○○涉有刑法第284條第1項前段
    之過失傷害罪嫌等語。
（一）按公訴人認為被告涉有過失傷害罪嫌係以，被告確有酒醉
      仍騎乘機車上路，並發生車禍，致告訴人甲○○受傷，業
      據被告自承在卷，並舉出告訴人之指述、告訴人診斷證明
      書、澄清綜合醫院中港分院診斷證明書、急診室檢驗報告
      單、道路交通事故現場圖、道路交通事故調查報告表（一
      ）、（二），及現場照片等為論據，惟訊據被告堅決否認
      有何過失傷害罪嫌，辯稱，本案係告訴人侵入伊行駛之車
      道撞到伊之機車，伊並無過失等語。
（二）按被告確曾於前揭時地，酒醉駕車，並與告訴人所騎乘之
      機車發生碰撞，致告訴人受有左肱骨骨折之傷害等事實，
      為被告所自承，並經告訴人陳述在卷，復有告訴人診斷證
      明書、澄清綜合醫院中港分院診斷證明書、急診室檢驗報
      告單、道路交通事故現場圖、道路交通事故調查報告表（
      一）、（二），及現場照片等為證，此部分之事實應可認
      定。
（三）惟查，證人即當日赴現場處理本案車禍之員警丙○○於本
      院理中證稱：「當天我是在現場附近。當天我有聽到碰撞
      聲，有人說發生車禍，我去的時候，看到乙○○倒臥在西
      屯路車道上，他剛好是在西屯路要往市區○○路方向，剛
      剛撞到的時候我沒有看到，我到達的時候，我是先看到乙
      ○○倒在地上，還有機車倒在地上，他是倒臥在往永安橋
      的路上，至於是倒臥在快車道還是慢車道，我記不得了，
      、、車道上有一部廂型車是救護車，被告的車子是在救護
      車前的那部機車，被害人甲○○的機車我比較沒有印象，
      我去到現場有很多人，我是因乙○○倒在那裡，所以我就
      直接去看，照片上的安全帽是乙○○的，血跡應該也是乙
      ○○的，我看到乙○○時，他是戴全罩式的安全帽，本來
      是戴在頭上，可能是消防隊拿起來的。皮鞋應該是他的等
      語，另依道路交通事故現場圖、道路交通事故調查報告表
      （一）、（二），及現場照片等證據所示，本案機車之刮
      地痕，及現場散落物均在被告順向之車道上，兩車碰撞之
      位置分別為被告之前車頭，及告訴人之左測車身，足徵告
      訴人係於斜穿道路時，遭被告之前車頭所撞及；按道路交
      通安全規則第90條規定，駕駛人駕駛汽車，應遵守道路交
      通安全標誌、標線、號誌之指示；第97條第2款規定，在
      劃有分向限制線之路段，不得駛入來車之車道內，另道路
      交通標誌標線號誌設置規則第165條規定，分向限制線，
      用以劃分路面成雙向車，禁止車輛跨越行駛，並不得迴轉
      ，本案碰撞地點係在劃有雙向限制線上，且係被告行駛之
      順向車道上，有前揭之證據足稽，本案告訴人係逆向行駛
      被告之車道上而發生車禍，告訴人並無路權應可認定，亦
      即本案車禍之發生係告訴人逆向行駛被告之車道，被告並
      無肇事原因，台灣省台中市車輛行車事故鑑定委員會亦為
      相同之認定；至被告酒後駕車，雖係違法之行為，惟本案
      由現場圖觀之，二車碰撞之地點離告訴人駛出之無名路距
      離約四至五公尺處，亦即係告訴人係突然由該處無名路欲
      穿越被告面前之車道至對向車道而為被告騎乘機車碰撞，
      而非告訴人已在被告之車道逆向行駛一段時間始為被告撞
      及，被告自屬無法注意告訴人突然駛出之舉動，縱使被告
      未喝酒亦仍不免發生本件車禍，本案車禍尚非因被告未隨
      時注意車前狀況，或因酒醉駕車，注意力或反應力較慢而
      引起，被告應無過失之情事，此外，復查無其他積極證據
      足認被告有何過失傷害犯行，不能證明被告有此部分之犯
      罪，自應為無罪之判決。
四、據上論斷，應依刑事訴訟法第三百零一條第一項、第二百九
    十九條第一項前段，刑法第一百八十五條之三、第四十一條
    第一項前段，刑法施行法第一條之一，判決如主文。
中    華    民    國    98    年    9     月    29    日
                  刑事第一庭    法  官  林清鈞
以上正本證明與原本無異。
如不服本判決應於收受判決後10日內向本院提出上訴書狀，並應
敘述具體理由；其未敘述上訴理由者，應於上訴期間屆滿後20日
內向本院補提理由書（均須按他造當事人之人數附繕本）「切勿
逕送上級法院」。
                                書記官  陳貴卿
中    華    民    國    98    年    9     月    29    日
附錄論罪科刑法條
中華民國刑法第185條之3
服用毒品、麻醉藥品、酒類或其他相類之物，不能安全駕駛動力
交通工具而駕駛者，處1年以下有期徒刑、拘役或科或併科15萬
元以下罰金。


司法院資訊處製作；財團法人民間司法改革基金會備份。
